【裁判字號】    90,易,57
【裁判日期】    900406
【裁判案由】    竊盜等
【裁判全文】
臺灣士林地方法院刑事判決                              九十年度易字第五七號
    公  訴  人  臺灣士林地方法院檢察署檢察官
    被      告  甲○○
右列被告因竊盜等案件，經檢察官起訴（八十九年度偵字第八九六四號），本院判決
如左：
    主  文
甲○○連續竊盜，累犯，處有期徒刑壹年；又損壞公務員職務上掌管之物品，累犯，
處有期徒刑拾月。應執行有期徒刑壹年捌月。
    事  實
一、甲○○前於民國（下同）八十四年間因違反麻醉藥品管理條例案件，經台灣士林
    地方法院以八十四年度易緝字第二０號判處有期徒刑六月，於八十四年四月二十
    九日判決確定，並於八十五年八月八日執行完畢，嗣復因違反麻醉藥品管理條例
    等案件及違反槍砲彈藥刀械管制條例案件，分別經台灣士林地方法院以八十五年
    度易字第一一二四號判處有期徒刑一年、台灣士林地方法院以八十五年度易字第
    一七０二號案判處有期徒刑十月確定，二案嗣定執行刑為一年十月確定，又於八
    十六年間因竊盜案件，經台灣台北地方法院以八十六年度易字第四一四八號案判
    處有期徒刑六月確定，於八十七年間因竊盜等案件，經台灣士林地方法以八十七
    年度易字第一０三號判處有期徒刑一年十月確定，數案均接續執行，甫於八十八
    年十月二十九日縮短刑期假釋出獄，現仍假釋中。詎仍不知悔改，竟基於意圖為
    自己不法所有之概括犯意，先於八十九年九月十一日晚上九時許，在台北市○○
    區○○路二段與天母東路五十巷巷口，見乙○○所有交由唐文昌使用（車主登記
    為翌順工程有限公司）、車號ＢＰ─九０七七號自用小貨車停放在路邊，且車門
    未上鎖、鑰匙未取下之際，發動引擎，竊走該車，得手後供己代步之用，並於八
    十九年九月十五日凌晨零時許，在台北市○○區○○路八十七號前，竊取賴秀蓮
    所有、停放在該處之電動休閒腳踏車乙部，得手後，置於前開竊得之自用小貨車
    內。嗣於八十九年九月十五日凌晨二時四十五分許，甲○○駕駛前開竊得之自用
    小貨車，行經台北市士林區○○○路○段與忠誠路路口時，遇台北市政府警察局
    士林分局警備隊員警劉友明、許慶鐘在路邊盤檢攔查，竟作賊心虛，拒絕臨檢，
    而駕車逆向行駛逃逸，員警劉友明、許慶鐘見甲○○係駕駛他人失竊之贓車，即
    駕駛車號ＤＧ─四九一六號士林分局二十八號巡邏車在後追捕，嗣雙方追逐至台
    北市士林區○○○路福齡橋頭時，因甲○○不慎撞及橋墩，明知其為逃逸倒車衝
    撞警車有使警車受損之可能，竟仍倒車衝撞追趕而至之巡邏車，擺脫追捕，對於
    依法執行公務之警備隊員警施以暴力，並造成上開巡邏車之車頭損壞，不堪使用
    ，足生損害於台北市政府警察局士林分局，嗣甲○○再度逃逸雙方繼續追逐，於
    追逐途中員警曾對空鳴槍警示，甲○○仍置若罔聞，追逐至台北市○○區○○路
    復興橋頭，因甲○○又不慎撞及停在路邊之自用小客車，在倒車欲逃逸之際，復
    撞及追趕而至之巡邏車，以致無法動彈，始為警攔獲，並在甲○○所駕駛之自用
    小貨車內起獲上開竊得之電動休閒腳踏車乙部。
二、案經被害人乙○○訴由台北市政府警察局士林分局報告台灣士林地方法院檢察署
    檢察官偵查起訴。
    理  由
一、訊據被告甲○○，對於右揭時、地竊取上開ＢＰ─九０七七號自用小貨車，竊取
    賴秀蓮所有之上開電動休閒腳踏車之犯行，坦承不諱，核與被害人乙○○、賴秀
    蓮指訴失竊情節相符，並有台北市政府警察局車輛遺失電腦輸入單、車輛車牌失
    竊作業─查獲車輛認可資料各一紙、贓物認領收據二紙、上開車輛照片七幀附卷
    可稽，足徵被告此部分之自白與事實相符。另訊據被告固坦承於上開時、地駕駛
    前開竊得之自用小貨車行經台北市士林區○○○路○段與忠誠路路口，遇警臨檢
    逃逸之事實，惟矢口否認有故意衝撞警車之妨害公務及毀損犯行，辯稱：伊當時
    因作賊心虛，急於駕車逃跑，不記得有倒車衝撞警車云云。惟查：被告於警車追
    捕過程中，因無路可跑，乃倒車衝撞警車以逃跑等情，業據證人即員警劉友明、
    許慶鍾於偵查中證述甚詳（見偵查卷第四十六、四十七頁），證人許慶鍾證稱：
    被告逆向行駛，後來撞到福齡橋，渠等命令他下車，他又倒車，撞渠等的車，並
    往士林方向逃逸，他過了士林橋左轉堤防邊，渠等一直追趕，伊在巡邏車上對空
    鳴四槍等語，復有上開警車之車頭毀損照片五幀在卷可佐，且被告於警訊中曾自
    承伊有開車衝撞警車欲擺脫警方追捕等語（見偵查卷第九頁背面），於偵查中並
    供稱：（後來是否在復興橋上撞到一部自小客車？）撞後警察就來了，伊就投降
    了。（是否撞到後又倒車撞到警車？）撞到後伊後退聽到「碰」一聲等語（見偵
    查卷第六十五頁背面、第六十六頁），又參以卷附照片可見巡邏車車頭毀損嚴重
    等情，顯見被告倒車衝撞警車之力道甚大，應係被告故意衝撞始然，其事後翻異
    前供，顯係卸責之詞，不足採信，本案事證明確，被告之犯行洵堪認定。
二、核被告竊取上開小貨車、電動休閒腳踏車之所為，係犯刑法第三百二十條第一項
    之竊盜罪；被告對於依法執行警察職務之員警以駕車衝撞警車之強暴方式，避免
    遭盤查逮捕，並致所衝撞之警車車頭毀損之所為，係犯刑法第一百三十五條第一
    項之妨害公務罪及同法第一百三十八條之毀損公務員職務上掌管物品罪（原起訴
    法條為同法第三百五十四條之普通毀損罪，業經檢察官當庭更正起訴法條如上）
    ，被告以所駕駛之小貨車衝撞警車，其意在逃脫，但對於因此行為會造成警車毀
    損乙節，應有所預見，且所發生之結果亦不違背其本意，是被告自有毀損公務員
    職務上掌管物品罪之故意。而被告對於執行公務之員警施強暴以妨害公務，並不
    當然會致生毀損之結果，且該警車車頭受損非輕，故因其衝撞致警車毀損，自應
    另論毀損公務員職務上掌管物品罪。被告二次竊盜行為，時間緊接，犯罪構成要
    件相同，顯係基於概括犯意反覆為之，應論以連續竊盜一罪，並依法加重其刑。
    被告所犯妨害公務罪及毀損公務員職務上掌管物品罪，係一行為觸犯數罪名之想
    像競合犯，應從一重論以毀損公務員職務上掌管物品罪處斷，被告所犯上開連續
    竊盜罪及毀損公務員職務上掌管物品罪二罪間，犯意各別、手段殊異，應予分論
    併罰。查被告曾於八十四年間因違反麻醉藥品管理條例案件，經台灣士林地方法
    院以八十四年度易緝字第二０號案判處有期徒刑六月，於八十四年四月二十九日
    判決確定，並於八十五年八月八日執行完畢，有臺灣高等法院被告全國前案紀錄
    表、台灣士林地方法院檢察署刑案資料查註紀錄表各一份在卷可稽，其於前案執
    行完畢後五年內再犯有期徒刑以上之本罪，為累犯，應依法加重其刑（連續竊盜
    罪部分遞加重之）。爰審酌被告之素行不佳、所犯情節、為脫免逮捕駕車逆向逃
    逸、衝撞警車造成極端危險及犯後部分否認犯行等一切情狀，量處如主文所示之
    刑，並定其執行刑。
據上論斷，應依刑事訴訟法第二百九十九條第一項前段，刑法第五十六條、第一百五
十三條第一項、第一百五十八條、第三百二十條第一項、五十五條、第五十一條第五
款、第四十七條，罰金罰鍰提高標準條例一條前段，判決如主文。
本案經檢察官張嘉芬到庭執行職務。
中      華      民      國      九十      年      四      月    六    日
                                臺灣士林地方法院刑事第四庭
                                    法  官  楊    迺    伶
右正本證明與原本無異。
如不服本判決，應於判決送達後十日內，向本院提出上訴狀。
            書記官
中      華      民      國      九十      年              月            日
刑法第三百二十第一項、第一百三十五條、第一百三十八條


司法院資訊處製作；財團法人民間司法改革基金會備份。
